臺灣高雄地方法院刑事判決　　　　　　　96年度訴字第1892號
公　訴　人　臺灣高雄地方法院檢察署檢察官
被　　　告　乙○○
　　　　　　　　　　（現另案於臺灣屏東監獄執行中）
上列被告因毒品危害防制條例案件，經檢察官提起公訴（96年度
毒偵字第3607號），本院判決如下：
    主  文
乙○○施用第一級毒品，處有期徒刑拾月，扣案如附表一所示之
物，均沒收銷燬之；扣案電子磅秤及眼鏡盒各壹只，均沒收。又
施用第二級毒品，處有期徒刑捌月，扣案如附表二所示之物，均
沒收銷燬之；扣案電子磅秤及眼鏡盒各壹只，均沒收。應執行有
期徒刑壹年肆月，扣案如附表一、二所示之物，均沒收銷燬之；
扣案電子磅秤及眼鏡盒各壹只，均沒收。
    事  實
一、乙○○前因意圖販賣而持有第二級毒品之毒品危害防制條例
    案件，經法院判處有期徒刑5 年6 月確定；復因施用第一、
    二級毒品之毒品危害防制條例案件，經法院分別判處有期徒
    刑7 月、3 月，嗣經定其應執行之刑為有期徒刑8 月確定，
    以上各罪接續執行，於民國96年3 月5 日入監服刑，現執行
    中（不構成累犯）。又因施用毒品案件，經送觀察、勒戒後
    ，於93年8 月30日因無繼續施用傾向執行完畢釋放。
二、詎仍不知悔改，基於單一施用第一級毒品海洛因之行為決意
    ，自95年7 月初某日起至96年3 月2 日止，按每日施用2 至
    3 次之頻率，均在斯時位於高雄市○○區○○街115 號租屋
    處內，以將海洛因放入香菸點燃吸食煙氣之方式，施用第一
    級毒品海洛因多次。另又基於單一施用第二級毒品甲基安非
    他命之行為決意，自95年7 月初某日起至96年3 月5 日止，
    亦按前開頻率，且在同一地點，以將甲基安非他命放入玻璃
    球吸食器燒烤吸食煙氣之方式，施用第二級毒品甲基安非他
    命多次。嗣因另案遭通緝，而於96年3 月5 日下午2 時15分
    許，在前開租屋處大門前為警逮獲，並扣得附表1 、2 所示
    之物品，及乙○○所有，供施用第一、二級毒品所用之電子
    磅秤及眼鏡盒各1 只，始悉全情。
三、案經高雄市政府警察局鹽埕分局報請臺灣高雄地方法院檢察
    署檢察官偵查起訴。
    理  由
壹、證據能力方面
    卷附高雄市立凱旋醫院96年3 月12日A00000000 號濫用藥物
    尿液檢驗報告，法務部調查局96年5 月18日調科壹字第0962
    3043460 號鑑定書1 紙，高雄醫學大學附設中和紀念醫院95
    年5 月22日第0000-000、261 、262 號檢驗報告等件，均係
    依刑事訴訟法第198 條、第208 條第1 項之法定鑑定程序所
    得之專業判定結果，而按刑事訴訟法第206 條所出具之鑑定
    報告，屬刑事訴訟法第159 條第1 項所指例外情形，應有證
    據能力。
貳、實體方面
一、訊據被告乙○○對於前開犯行均坦承不諱，且其於96年3 月
    5 日為警所採之尿液，經送高雄市立凱旋醫院檢驗結果，呈
    甲基安非他命陽性反應，此有該院96年3 月12日A00000000
    號濫用藥物尿液檢驗報告暨尿液編號對照表1 份附卷可稽；
    又扣案如附表1 、2 各所示之物，經驗結果，認分別含第一
    、二級毒品海洛因、甲基安非他命成分無訛，亦有法務部調
    查局96年5 月18日調科壹字第09623043460 號鑑定書1 紙、
    高雄醫學大學附設中和紀念醫院95年5 月22日第0000-000、
    261 、262 號檢驗報告共3 份在卷足憑；此外，尚有電子磅
    秤及眼鏡盒各1 只扣案可資為據，足見被告之自白與事實相
    符，其於前開時地分別施用第一、二級毒品海洛因、甲基安
    非他命多次之犯行，俱堪認明。又被告曾因施用毒品案件，
    經送觀察、勒戒後，於93年8 月30日因無繼續施用傾向執行
    完畢釋放一節，有卷附臺灣高等法院被告前案紀錄表1 份可
    佐，從而，被告於強制戒治執行完畢釋放後，5 年內再犯毒
    品危害防制條例第10條第1 、2 項之施用第一、二級毒品罪
    ，洵堪認定，本件事證明確，應依法論科。
二、核被告所為，係犯毒品危害防制條例第10條第1 項之施用第
    一級毒品罪及同條第2 項之施用第二級毒品罪。被告為施用
    而持有第一級毒品海洛因、第二級毒品甲基安非他命，其持
    有之低度行為應分別為施用之高度行為所吸收，俱不另論罪
    。被告按每日施用2 至3 次之頻率，先後多次施用海洛因、
    甲基安非他命行為，在時間點上相隔甚短，且地點也均在被
    告斯時之租屋處，而顯在時、空上具有密接關係，另又侵害
    相同之法益，自應認該等施用海洛因、甲基安非他命犯行乃
    各出於單一之行為決意，而在刑法評價上，分別包括論以一
    罪，較為合理（最高法院96年度台上字1321號判決意旨參照
    ）。
三、本院審酌被告前曾因施用毒品經送觀察、勒戒，卻再犯本案
    之施用第一、二級毒品犯行，足見其欠缺戒除毒品之決心，
    ，且期間均長達8 月餘，本誠屬不該；況被告復為警查扣數
    量非微之毒品，益徵本案之施用犯行，犯罪情節重大；惟念
    被告之施用毒品行為，乃屬對其自身健康之戕害行為，對社
    會所造成之損害尚非直接等一切情狀，爰分別量處如主文所
    示之刑，另並定其應執行之刑。
四、扣案如附表1 、2 各所示之物，經送驗結果分別含海洛因、
    甲基安非他命成分，業如前述，而係屬違禁物，另包裝袋與
    其上殘留之毒品，已難以分析剝離，不問屬與犯人所有與否
    ，均應依毒品危害防制條例第18條第1 項前段規定，沒收銷
    燬之；至送鑑耗損之海洛因、甲基安非他命，既已滅失，自
    無庸再予宣告沒收銷燬之必要。末扣案電子磅秤及眼鏡盒各
    1 只，為被告所有，供施用第一、二級毒品所用之物（本院
    卷第49、25頁），應依刑法第38條第1 項第2 款、第3 項宣
    告沒收。
參、不另為免訴諭知部分
一、公訴意旨另略以：被告於95年4 月21日起至同年6 月底間，
    基於施用第一級毒品海洛因之行為決意，在斯時位於高雄市
    三民區○○街115 號租屋處內，以將海洛因放入香菸點燃吸
    食煙氣之方式，施用第一級毒品海洛因多次；另又基於施用
    第二級毒品甲基安非他命之行為決意，在同一地點，以將甲
    基安非他命放入玻璃球吸食器燒烤吸食煙氣之方式，施用第
    二級毒品甲基安非他命多次。因認被告此等犯行，亦分別涉
    犯毒品危害防制條例第10條第1 、2 項之施用第一、二級毒
    品罪嫌等語。
二、按案件曾經判決確定者，應為免訴之判決，此項原則關於實
    質上一罪或裁判上一罪，均有其適用。連續犯係裁判上一罪
    ，其一部分犯罪事實曾經判決確定者，其效力當然及於全部
    ，故檢察官復將其他部分重行起訴，亦應諭知免訴之判決（
    最高法院49年台非字第20號判例參照 ）。
三、經查：
(一)被告前因施用第一、二級毒品案件，所涉毒品危害防制條例
    第10條第1 、2 項之罪，經臺灣高雄地方法院檢察署檢察官
    提起公訴，並由本院於95年3 月23日以94年度訴字第4373號
    判決認被告施用第一、二級毒品，而分別判處有期徒刑7 月
    、3 月，並定其應執行之刑為有期徒刑8 月，嗣因當事人提
    起上訴，經臺灣高等法院高雄分院於95年6 月28日以95年度
    上訴字第728 號判決駁回上訴，並於95年7 月31日告確定一
    情（下稱前案），有臺灣高等法院被告前案紀錄表1 份附卷
    可參。
(二)被告被訴於95年4 月21日起至同年6 月底間之犯行，及前案
    認明之犯罪行為，均係施用第一、二級毒品，顯見被告前後
    2 案之犯罪手法均屬一致，復又時間緊接，足認被告所為顯
    各基於概括犯意而反覆為之者，該等施用第一、二級毒品犯
    行，應分別有連續犯之裁判上一罪關係甚明。
(三)末被告於95年4 月21日起至同年6 月底間施用毒品後（行為
    後），刑法關於連續犯之規定雖已刪除，並自95年7 月1 日
    施行，惟玆經比較結果，裁判時法並未較為有利（詳如附表
    3 所示），是依刑法第2 條第1 項之規定，本件應適用行為
    時法，也併指明
四、綜上所述，被告被訴於95年4 月21日起至同年6 月底間之施
    用第一、二級毒品犯行，與前案之犯罪事實，分別具有連續
    犯之裁判上一罪關係，而前案之犯罪事實既經判決確定，則
    被告於95年4 月21日起至同年6 月底間之施用第一、二級毒
    品犯行，即為前案確定判決效力所及，惟檢察官認為被告此
    等犯行分別與本案前所認明之施用第一、二級毒品犯行間，
    具有一罪關係，本院就此等部分，爰均不另為免訴之諭知。
據上論斷，應依刑事訴訟法第299 條第1 項前段，毒品危害防制
條例第10條第1 項、第2 項、第18條第1 項前段，刑法第11條、
第38條第1 項第2 款、第3 項、第51條第5 款、第9 款，判決如
主文。
本案經檢察官甲○○到庭執行職務
中　　華　　民　　國　　96　　年　　6 　　月　　26　　日
                  刑事第十庭  審判長法　官  陳玉聰
                                    法　官  楊淑珍
                                    法　官  莊珮吟
以上正本證明與原本無異。
如不服本判決，應於判決送達後10日內，向本院提出上訴狀。
中　　華　　民　　國　　96　　年　　6 　　月　　26　　日
                                    書記官  蔡妮君
┌────────────────────────────────────────┐
│附表1：                                                                         │
├─┬─────────────────────────────────┬────┤
│編│  扣          押          物          品          名          稱  │數    量│
│號│  （          含          包          裝          袋          ）  │        │
├─┼─────────────────────────────────┼────┤
│1 │海洛因（淨重貳點壹捌公克，空包裝重零點參捌公克）                  │壹    包│
├─┼─────────────────────────────────┼────┤
│2 │海洛因（合計淨重壹點柒貳公克，空包裝總重零點陸捌公克）            │貳    包│
└─┴─────────────────────────────────┴────┘
┌────────────────────────────────────────┐
│附表2：                                                                         │
├─┬─────────────────────────────────┬────┤
│編│  扣          押          物          品          名          稱  │數    量│
│號│  （          含          包          裝          袋          ）  │        │
├─┼─────────────────────────────────┼────┤
│1 │甲基安非他命（驗前淨重拾捌點陸貳捌公克，驗後淨重拾捌點陸貳陸公克）│壹    包│
├─┼─────────────────────────────────┼────┤
│2 │甲基安非他命（驗前淨重參點伍零捌公克，驗後淨重參點伍零陸公克）    │壹    包│
├─┼─────────────────────────────────┼────┤
│3 │甲基安非他命（驗前淨重壹點伍參陸公克，驗後淨重壹點伍參肆公克）    │壹    包│
└─┴─────────────────────────────────┴────┘
┌───────────────────────────────────────────────┐
│附表3：                                                                                       │
├──────┬─────────────┬─────────────┬───────┬────┤
│相關變更條文│行為時法（下稱舊法）之內容│裁判時法（下稱新法）之內容│比  較  理  由│比較結果│
├──────┼─────────────┼─────────────┼───────┼────┤
│ 【連續犯】 │第56條：連續數行為而犯同一│（刪除）                  │新法刪除連續犯│被告先後│
│            │之罪名者，以一罪論。但得加│                          │之規定        │多次施用│
│            │重其刑至2 分之1 。        │                          │              │海洛因之│
│            │                          │                          │              │犯行，依│
│            │                          │                          │              │新法須分│
│            │                          │                          │              │論併罰，│
│            │                          │                          │              │依舊法則│
│            │                          │                          │              │僅論一罪│
│            │                          │                          │              │，是舊法│
│            │                          │                          │              │有利。  │
└──────┴─────────────┴─────────────┴───────┴────┘
附錄本案所犯法條：
《毒品危害防制條例第10條第1 、2 項》
施用第一級毒品者，處6 月以上5 年以下有期徒刑。
施用第二級毒品者，處3 年以下有期徒刑。
